【裁判字號】    97,交簡上,89
【裁判日期】    970724
【裁判案由】    公共危險
【裁判全文】
臺灣高雄地方法院刑事判決            97年度交簡上字第89號
上  訴  人
即  被  告  乙○○
上列上訴人即被告因公共危險案件，不服本院高雄簡易庭中華民
國97年2 月27日97年度審交簡字第224 號所為第一審判決（聲請
簡易判決處刑書案號：臺灣高雄地方法院檢察署97年度偵字第44
47號），提起上訴，本院管轄之第二審合議庭判決如下：
    主  文
上訴駁回。
    事  實
一、乙○○前因酒後駕車案件，經本院以96年度交簡字第3445號
    判處有期徒刑3 月確定，於民國96年11月15日易科罰金執行
    完畢，猶不知悔改。於97年1 月22日凌晨1 時許，在高雄市
    新興區○○路「靡靡格PUB 」處飲用伏特加等酒類後，已達
    不能安全駕駛之程度，竟仍於同日上午5 時許，駕駛車牌號
    碼ZN-5032 號自小客車自上址返家，嗣於同日上午5 時45分
    ，乙○○正駛入高雄市○○區○○路239 巷1 號住處大樓之
    北側地下停車場時，因酒後控制力不佳，而撞上未開啟之停
    車場鐵捲門，經該大樓管理員報警處理，警方到達現場後並
    對乙○○進行酒測，當場測得其呼氣中酒精濃度高達每公升
    0.97毫克，始悉上情。
二、案經高雄市政府警察局三民第二分局報請臺灣高雄地方法院
    檢察署檢察官偵查起訴。
    理  由
壹、證據能力部分：
一、又按被告以外之人於審判外之言詞或書面陳述，除法律有規
    定者外，不得作為證據；又被告以外之人於審判外之陳述，
    雖不符刑事訴訟法第159 條之1 至第159 條之4 之規定，而
    經當事人於審判程序同意作為證據，法院審酌該言詞陳述或
    書面陳述作成時之情況，認為適當者，亦得為證據；另當事
    人、代理人或辯護人於法院調查證據時，知有第159 條第1
    項不得為證據之情形，而未於言詞辯論終結前聲明異議者，
    視為有前項之同意，刑事訴訟法第159 條第1 項、第159 條
    之5 分別定有明文。查證人林天生於警詢時之證述以及卷附
    之道路交通事故現場圖、道路交通事故調查報告表(一)(二)、酒
    精測定紀錄表、刑法第185 條之3 案件測試觀察紀錄表等書
    證，性質雖均屬傳聞證據，且當事人均已知上述證據乃傳聞
    證據，而未於言詞辯論終結前聲明異議，本院審酌上開證據
    與本案犯罪事實具有關連性，且無不當取得之情形，認為以
    之作為本案之證據亦屬適當，揆諸前開規定，上開證人之證
    述及書證等均應具有證據能力。
二、卷附之0000000000號、0000000000號行動電話通聯記錄（參
    本院卷第37、38頁、第56～61頁）等資料，屬機械性列印之
    資料，非屬供述性之傳聞證據，自有證據能力。
三、卷附現場查獲照片8 紙，係傳達照相當時現場情況，而透過
    照片傳達情形與現場實況在內容上之一致性，透過機械之正
    確性加以保障，即照片並不存在人對現實情形之知覺、記憶
    所經常發生的表現錯誤，是認照片之性質係非供述證據，並
    無傳聞法則之適用，且亦別無證據證明上開蒐證照片有經偽
    造、變造或不法之情形，自亦有證據能力。
貳；實體部分：
一、訊據被告乙○○固坦承於上址飲用酒類，並駕駛上開車輛撞
    擊其在高雄市○○區○○路239 巷1 號住處大樓之北側地下
    停車場鐵捲門之事實，惟矢口否認有何公共危險之犯行，辯
    稱：當天係其胞妹甲○○開車接送其回家，到其住處停車場
    前才由其接手駕駛，是其並未駕駛於一般道路上云云。經查
    ：
  (一)被告於97年1 月22日凌晨1 時許，在高雄市○○區○○路「
    靡靡格PUB 」處飲用伏特加等情，業據其自承在卷，而其於
    同日上午5 時45分，駕駛車牌號碼ZN-5032 號自小客車駛入
    高雄市○○區○○路239 巷1 號住處大樓之北側地下停車場
    時，因酒後控制力不佳，而撞上未開啟之停車場鐵捲門，經
    警測得其呼氣中酒精濃度高達每公升0.97毫克之事實，亦據
    其供承不諱，核與證人林天生於警詢時之證述相符（參警卷
    第6 、7 頁），並有道路交通事故現場圖、道路交通事故調
    查報告表(一)(二)、酒精測定紀錄表、刑法第185 條之3 案件測
    試觀察紀錄表以及現場照片8 張附卷可稽，是此部份之事實
    ，堪以認定。
  (二)被告固以前詞置辯，另證人即被告之胞妹甲○○亦於本院審
    理時到庭證稱：其於97年1 月21日晚上8 、9 時許，駕駛上
    開車輛送被告上班後，就前往高雄市○○路找其朋友「玉婷
    」，嗣於翌日（即97年1 月22日）凌晨4 、5 時許，其接獲
    被告電話後，就開車接送被告回家，到達被告住處停車場外
    之人行道時，因其要趕車回台南上課，就換手由被告駕駛，
    事後才知悉被告肇事。當天被告係撥打其所持有0000000000
    號行動電話與其聯絡，被告之行動電話門號有0000000000、
    0000000000、0000000000號等3 支，但其不清楚被告當天是
    使用何支門號與其連絡等語（參本院二審卷第67～72頁）。
    然查：
  1.0000000000號行動電話門號係證人甲○○所使用等情，業據
    證人甲○○於本院審理時證述在卷（參本院二審卷第70頁）
    ，另本院依職權調取證人甲○○所使用0000000000號行動電
    話於97年1 月22日之通聯記錄，其中上開門號於97年1 月22
    日凌晨0 時起均有與0000000000號行動電話連絡等情，有上
    開門號之通聯記錄在卷可佐（參本院二審卷第56～61頁），
    核與證人甲○○於本院審理時證稱：該門號係其朋友林銘清
    所有，那一陣子有在連絡等語相符（參本院二審卷第73頁）
    ，足認97年1 月22日當天持用0000000000號行動電話之人，
    確係證人甲○○本人無誤。
  2.再本院細譯證人甲○○上開行動電話門號於97年1 月22日之
    通聯記錄，其中並無證人甲○○所使用0000000000號行動電
    話於97年1 月22日凌晨0 時許至同日中午12時止，有與被告
    所持用0000000000、0000000000、0000000000等門號聯絡之
    事實，有該門號通聯記錄在卷可按（參本院二審卷第56～58
    頁），是97年1 月22日案發當天被告與證人甲○○間既無任
    何電話通聯記錄，則證人甲○○證述被告撥打其所使用0000
    000000號行動電話與之連絡云云，即與事實有違。
  3.況依上開門號通聯紀錄基地台位址，該門號於97年1 月22日
    當天之所有通聯記錄均在台南縣市，並未出現在高雄等情，
    有上開門號之通聯記錄在卷可佐（參本院二審卷第56～61頁
    ），是證人甲○○於97年1 月22日既身在台南，又如何能於
    案發當日接送被告下班回家？顯見證人甲○○於本院審理時
    證述當天係其駕駛上開車輛接送被告回家云云，應係迴護被
    告脫罪之詞，不足採信。
  (三)又本院依職權勘驗案發現場之監視錄影光碟，其勘驗結果為
    ：被告之上開車輛先處於停止狀態，嗣該車輛前進不久後即
    衝撞鐵捲門後倒退離開，其間並無被告所稱與其胞妹甲○○
    換手駕駛之情，有勘驗筆錄1 份附卷足憑（參本院二審卷第
    41、42頁）。參以被告亦不否認當日駕駛上開車輛衝撞鐵捲
    門係其本人（參本院二審卷第41頁）等情以觀，足證案發當
    日自始自終駕駛上開車輛之人確係被告本人無訛。是被告辯
    稱：當天係其胞妹甲○○開車接送其回家，到其住處停車場
    前才由其接手駕駛云云，顯係事後卸責之詞，不足採信。
  (四)按刑法第185 條之3 所謂之「不能安全駕駛」，係抽象危險
    犯，並不以發生具體危險為必要。而依醫學實驗證明所得經
    驗法則，對於吐氣酒精濃度達每公升0.25毫克（MG/L）以上
    時，將使駕駛人產生複雜之技巧障礙、駕駛能力變壞之行為
    表現，肇事比率比一般未飲酒時高出2 倍，而吐氣酒精濃度
    達每公升0.5 毫克以上時，將使駕駛人產生平衡感與判斷力
    障礙升高，肇事比率比一般未飲酒時高出10倍，甚而如吐氣
    酒精濃度達每公升0.75毫克時，駕駛人將產生明顯酒醉、步
    履蹣跚之行為狀態，其肇事比率比一般高25倍，達吐氣酒精
    濃度達每公升1 毫克時，將造成中度中毒，有步態不穩、噁
    心、嘔吐、精神混惑不清狀態（參見蔡志中著，對飲酒不能
    安全駕駛之執法研究，司法院第46期業務研究會講義）。本
    件被告酒後駕車撞及大樓停車場鐵捲門而肇事，而被告呼氣
    酒精濃度測試結果竟高達每公升0.97毫克，已如上述，是依
    據上開研究報告有關駕駛人酒後駕車行為表現之結論，足認
    被告因飲酒已產生駕駛技巧障礙，視覺及行為反應能力減低
    ，而達不能安全駕駛動力交通工具之程度至明。
  (五)綜上所述，本件事證明確，被告上開所辯，顯係事後卸責之
    詞，不足採信，其酒後駕車之犯行，洵堪認定。
二、核被告所為，係犯刑法第185 條之3 之不能安全駕駛動力交
    通工具罪。其前因酒後駕車案件，經本院以96年度交簡字第
    3445號判處有期徒刑3 月確定，於96年11月15日易科罰金執
    行完畢等情，有臺灣高等法院被告前案紀錄表1 份附卷可稽
    ，其於前開有期徒刑執行完畢後5 年內，再故意犯本件有期
    徒刑以上之罪，為累犯，應依刑法第47條第1 項之規定加重
    其刑。
三、原審以本件被告罪證明確，依刑法第185 條之3 、第47條第
    1 項之規定，並審酌被告前已有2 次公共危險經本院分別判
    處有期徒刑3 月、3 月之前科紀錄，有上開前案紀錄表可查
    ，詎不知警惕，且明知酒精成分對人之意識、控制能力具有
    不良影響，超量飲酒後會導致對週遭事物之辨識及反應能力
    較平常狀況薄弱，因而酒後駕車在道路上行駛，對往來之公
    眾及駕駛人自身皆具有高度危險性，竟仍酒後駕駛小客車，
    經警測得呼氣酒精濃度高達每公升0.97毫克，漠視自己及公
    眾行之安全，自屬可議，惟幸未造成他人傷亡或車輛毀損等
    一切情狀，量處有期徒刑6 月，如易科罰金，以新台幣1,00
    0 元折算1 日，其認事用法，核無不合，量刑亦屬允當。被
    告上訴意旨猶執前詞否認犯行，為無理由，應予駁回。
四、至於證人甲○○於本院審理時就上開與被告犯罪事實有重要
    關係之事項，具結後為虛偽之陳述，是否另涉偽證犯行，則
    宜由檢察官依法另行偵查，併此敘明。
據上論斷，應依刑事訴訟法第455 條之1 第1 項、第3 項、第36
8 條，判決如主文。
本案經檢察官陳建州到庭執行職務。
中    華    民    國    97    年    7     月    24    日
                    交通法庭  審判長法  官  洪能超
                                    法  官  陳思帆
                                    法  官  王俊彥
不得上訴。
以上正本證明與原本無異。
中    華    民    國    97    年    7     月    24    日
                                    書記官  鄭永媚
附錄本判決論罪法條：
中華民國刑法第185 條之3
服用毒品、麻醉藥品、酒類或其他相類之物，不能安全駕駛動力
交通工具而駕駛者，處一年以下有期徒刑、拘役或科或併科十五
萬元以下罰金。


司法院資訊處製作；財團法人民間司法改革基金會備份。
